【裁判字號】    92,訴,318
【裁判日期】    920331
【裁判案由】    毒品危害防制條例
【裁判全文】
臺灣桃園地方法院刑事判決                          九十二年度訴字第三一八號
    公  訴  人  臺灣桃園地方法院檢察署檢察官
    被      告  甲○○
右列被告因違反毒品危害防制條例案件，經檢察官提起公訴（九十一年度毒偵字第二
七八四），本院判決如左：
    主  文
甲○○連續施用第一級毒品，累犯，處有期徒刑玖月。扣案之第一級毒品海洛因貳小
包（合計淨重零點陸零公克，包裝重零點伍捌公克）沒收銷燬之，扣案之注射針筒壹
支、塑膠袋壹個，均沒收。
    事  實
一、甲○○前於民國八十七年間因違反電信法案件，經本院以八十七年度訴字第一二
    五號判決判處有期徒刑四月，於九十年四月十七日執行完畢，又於八十七年間因
    施用第二級毒品案件，經依本院八十七年度毒聲字第二七０六號裁定送觀察、勒
    戒後，認無繼續施用毒品之傾向，由台灣桃園地方法院檢察署檢察官於八十八年
    一月二十日，以八十七年度偵字第一六二五０號不起訴處分確定。其竟不知戒除
    施用毒品之惡習，於前開不起訴處分後，五年以內復基於施用第一級毒品之概括
    犯意，自九十一年七月中旬某日起，至九十一年十月十三日下午十五時二十分前
    之某時止，在其位於桃園縣八德市○里○○街五三巷二六號住處，以將海洛因摻
    入生理食鹽水再以注射針筒注射之方式，以二至三天即施用一次之頻率連續施用
    第一級毒品海洛因多次，嗣為警於九十一年十月十三日十五時二十分許，在桃園
    縣八德市○○街一一三巷三十五號二樓查獲，並扣得其所有預備供己施用之第一
    級毒品海洛因二小包（合計淨重０‧六０公克，包裝重０‧五八公克）及其所有
    供施用毒品之器具注射針筒一支、裝海洛因用之塑膠空袋一個。甲○○經依本院
    九十一年度毒聲字第二九七五號裁定送觀察、勒戒後，認有繼續施用毒品之傾向
    ，再由本院以九十一年度毒聲字第三二三八號裁定令入戒治處所，施以強制戒治
    一年，現仍於臺灣新竹戒治所執行強制戒治中。
二、案經桃園縣警察局移送臺灣桃園地方法院檢察署檢察官偵查起訴。
    理  由
一、訊據被告甲○○對於右揭犯罪事實，除辯稱扣案二包海洛因非其所有外，餘均坦
    承不諱，經查被告所自白施用第一級毒品海洛因部分，核與被告於九十一年十月
    十三日十五時二十分許為警查獲後，其所採集之尿液經送桃園縣衛生局檢驗結果
    為嗎啡陽性反應相符（按海洛因係嗎啡經化學合成之半人工合成品，經吸食或注
    射進入人体，藉由人體代謝系統之新陳代謝，分解成藥【毒】性較低之嗎啡，由
    尿液排出人體，故於尿液中以嗎啡成份檢出，此有憲兵司令部七十九年六月一日
    （七九）鑑驗字第○二七三號函、八十年六月十七日（八○）鑑驗字第二八一五
    號函、暨法務部調查局八十年三月二十八日（八○）發技一字第一八九八號函可
    稽），有該局不法藥物尿液檢定書及桃園縣警察局刑警隊被採尿人姓名編號對照
    表各一紙附卷可稽，並有被告施用毒品之器具注射針筒一支、塑膠空袋一個扣案
    可資佐證，堪信被告之自白應與事實相符。又扣案之二小包白粉，經送法務部鑑
    定之結果確含第一級毒品海洛因成分，有該局九十一年十一月四日調科壹字第０
    八０００五八一九號鑑定通知書在卷可稽，被告雖否認扣案之海洛因二包為其所
    有，惟其於警訊已自承該二包海洛因為其所有，並稱該二包海洛因係伊於該日下
    午十三時許才在八德是不詳店名之電動玩具店內向年約二十五或二十六歲、綽號
    「阿聰」之男子以新台幣二千元購得等語，證人施玉芳於警訊並證稱警方查獲當
    時僅被告一人在該處，堪認該二包海洛因應為被告所有無誤，被告所辯尚不足採
    。是被告施用第一級毒品海洛因之犯行已堪認定，應予依法論科。
二、核被告前開之所為，係犯毒品危害防制條例第十條第一項之施用第一級毒品罪。
    被告於施用第一級毒品海洛因前後，並非法持有第一級毒品海洛因，其持有之低
    度行為應為施用之高度行為所吸收，不另論其非法持有第一級毒品海洛因罪。又
    其先後多次施用第一級毒品之犯行，因時間緊接，犯罪構成要件相同，顯係基於
    概括之犯意反覆為之，為連續犯，應依刑法第五十六條之規定，以一罪論，並加
    重其刑。再公訴人雖僅就被告自九十一年九月間某日起至九十一年十月十三日止
    之施用第一級毒品犯行起訴，惟本院認被告自九十一年七月中旬某日起，至九十
    一年九月間某日以前之施用第一級毒品海洛因之犯行，與公訴人已起訴部分之犯
    罪事實間，有連續犯裁判上一罪之關係，為起訴效力所及，基於審判不可分之原
    則，本院自應一併加以審酌，附此敘明。再被告前於八十七年間因違反電信法案
    件，經本院以八十七年度訴字第一二五號判決判處有期徒刑四月，於九十年四月
    十七日執行完畢，有臺灣高等法院被告全國前案紀錄表及台灣桃園地方法院檢察
    署刑案資料查註紀錄表各一份附卷可稽，其於有期徒刑執行完畢後，五年以內再
    犯本件有期徒刑以上之罪，為累犯，應依刑法第四十七條規定加重其刑，並依法
    遞加重之。爰審酌被告前已曾因施用第二級毒品安非他命經本院裁定送觀察、勒
    戒，詎仍不知悔改、警惕，猶繼續施用毒品，惟其施用毒品係自戕行為，尚無危
    害他人，且犯後坦承犯行，犯後態度良好等一切情狀，量處如主文所示之刑。扣
    案之毒品海洛因二小包（合計淨重０‧六０公克，包裝重０‧五八公克），為毒
    品危害防制條例第二條第二項第一款所規定之第一級毒品，應依同條例第十八條
    第一項前段規定，予以宣告沒收並銷燬之，而扣案之注射針筒一支為被告所有供
    施用第一級毒品海洛因之器具，塑膠空袋一個為被告所有供裝海洛因所用之物，
    其內已無海洛因殘餘，均業據被告於本院審理時供述在卷（被告稱塑膠袋伊已用
    水清洗過），因注射針筒與塑膠袋非屬專供施用第一毒品所用之物，故應依刑法
    第三十八條第一項第二款之規定，予以宣告沒收。
據上論斷，應依刑事訴訟法第二百九十九條第一項前段，毒品危害防制條例第十條第
一項、第十八條第一項前段，刑法第十一條、第五十六條、第四十七條、第三十八條
第一項第二款，判決如主文。
本案經檢察官林鈺雄到庭執行職務。
中      華      民      國    九十二    年      三      月    三十一    日
                                  臺灣桃園地方法院刑事第六庭
                                      法  官  林  春  鈴
右正本證明與原本無異。
如不服本判決，應於判決送達後十日內向本院提出上訴狀( 應附繕本 )，上訴於
臺灣高等法院。
                                      書記官  江  世  亨
中        華        民        國   九十二   年   四   月    二    日
附論罪科刑依據之法條：
毒品危害防制條例第十條第一項
施用第一級毒品者，處六月以上五年以下有期徒刑。


司法院資訊處製作；財團法人民間司法改革基金會備份。
